【裁判字號】    95,訴,130
【裁判日期】    950426
【裁判案由】    毒品危害防制條例
【裁判全文】
臺灣宜蘭地方法院刑事判決               95年度訴字第130號
公  訴  人  臺灣宜蘭地方法院檢察署檢察官
被      告  甲○○
上列被告因毒品危害防制條例案件，經檢察官提起公訴（95年度
毒偵字第307號），本院合議庭裁定由受命法官獨任進行簡式審
判程序，爰不經通常程序，判決如下：
    主  文
甲○○連續施用第一級毒品，處有期徒刑捌月。扣案之塑膠袋拾
參包內第一級毒品海洛因殘渣（不含包裝袋，量微無法秤重）沒
收銷燬；前開海洛因包裝袋拾參只、注射針筒貳支沒收之。
    事  實
一、甲○○前因違反毒品危害防制條例施用毒品案件，先後2次
    經觀察、勒戒後，均認無繼續施用毒品傾向，最後1次業由
    臺灣宜蘭地方法院檢察署檢察官於民國92年11月26日以92年
    度毒偵字第810號為不起訴處分確定，並於同日執行完畢釋
    放。又因施用毒品案件，經本院於94年12月1日以94年度訴
    字第408號判決判處有期徒刑6月確定，尚未執行完畢。竟不
    知悔改戒除毒癮，復基於施用第一級毒品海洛因（以下簡稱
    海洛因）之概括犯意，自94年底至95年1月9或10日晚間某時
    止，連續在其位於宜蘭縣員山鄉○○路11號住處，以將水灌
    入裝有海洛因外包裝內，再以注射針筒抽取而出後注射於身
    體之方式施用海洛因。其中95年1月9或10日晚間施用海洛因
    該次，基於同時施用海洛因及安非他命之犯意，同時施用安
    非他命1次。嗣為警於95年1月13日下午11時30分許，在宜蘭
    縣宜蘭市○○○路235巷13號201室內查獲，並扣得其所有供
    施用毒品所用之器具注射針筒2支及海洛因殘渣袋13包（量
    微無法秤重）。
二、案經宜蘭縣警察局宜蘭分局報請臺灣宜蘭地方法院檢察署檢
    察官偵查起訴。
    理  由
一、訊據被告甲○○對於上揭連續施用海洛因及施用安非他命1
    次之犯行均坦承不諱，且其為警查獲後，於95年1月14日上
    午9時5分採集其尿液送檢驗之結果，呈海洛因之代謝物嗎啡
    及安非他命陽性反應，有慈濟大學濫用藥物檢驗中心出具之
    檢驗總表1紙附卷可稽。又查，並有警方於前揭時地所扣得
    之注射針筒2支足資佐證。此外，扣案之內含白色晶體之殘
    渣袋13只（量微無法秤重），業據被告自承係毒品海洛因，
    且於上述時間為警查獲後，經採集其尿液送鑑定之結果，有
    呈海洛因之代謝物嗎啡陽性反應，已如前述，足認確係毒品
    海洛因殘渣，依毒品危害防制條例第18條第1項前段之規定
    ，不問屬於犯人與否，沒收銷燬之，爰依該規定宣告沒收銷
    燬之。堪認被告之自白確與事實相符，應可採信。再查，被
    告前因違反毒品危害防制條例施用毒品案件，先後2次經觀
    察、勒戒後，均認無繼續施用毒品傾向，，最後1次業由臺
    灣宜蘭地方法院檢察署檢察官於92年11月26日以92年度毒偵
    字第810號為不起訴處分確定，並於同日執行完畢釋放。又
    因施用毒品案件，經本院於94年12月1日以94年度訴字第408
    號判決判處有期徒刑6月確定，尚未執行完畢等情，有該署
    前開案號不起訴處分書、本院刑事判決書、臺灣高等法院被
    告前案紀錄表各1紙附卷可參。綜上所述，本件事證已臻明
    確，被告施用毒品犯行洵堪認定，應依法論科。
二、核被告所為，係犯毒品危害防制條例第10條第1項施用第一
    級毒品罪，及同條第2項施用第二級毒品罪。而其持有第一
    、二級毒品之行為，為施用毒品之當然行為，屬吸收關係，
    應不另論持有毒品罪。被告95年1月9、10日晚間同時施用海
    洛因及安非他命1次，乃一行為同時觸犯2罪名，應依刑法第
    55條想像競合犯之規定，從一重之同條例第10條第1項施用
    第一級毒品罪處斷。公訴人認為係屬2罪，請求分論併罰，
    尚有誤會。其先後多次施用海洛因之犯行，時間緊接，方法
    相同，觸犯構成要件相同之罪，顯係基於概括犯意為之，應
    依刑法第56條連續犯之規定，論以1罪，並加重其刑。爰審
    酌被告曾有毒品前科、素行不佳、經觀察勒戒後仍不思戒除
    毒癮，再犯本件施用毒品犯行、犯罪後坦白承認、施用毒品
    核屬自損身命之犯罪態樣，惟對社會治安仍有潛在危害及施
    用情形等一切情狀，量處如主文所示之刑。扣案之塑膠袋13
    包內海洛因殘渣（不含包裝袋，量微無法秤重），依毒品危
    害防制條例第18條第1項前段之規定，不問屬於犯人與否，
    均應沒收銷燬，爰依該規定宣告沒收銷燬之。另前揭內裝海
    洛因殘渣之包裝袋13只，併與扣案之注射針筒2支，均為被
    告所有，並供施用海洛因所用，此為被告所供認，均應依刑
    法第38條第1項第2款宣告沒收之，公訴人認注射針筒2支為
    專供施用毒品之器具而聲請宣告沒收銷燬，尚有誤會，附此
    敘明。
據上論斷，應依刑事訴訟法第273條之1第1項、第299條第1項前
段，毒品危害防制條例第10條第1項、第2項、第18條第1項前段
，刑法第11條前段、第56條、第55條、第38條第1項第2款，判決
如主文。
本案經檢察官陳嘉瑜到庭執行職務
中    華    民    國    95    年    4     月    26    日
                  刑事第四庭法  官  郭淑珍
以上正本證明與原本無異。
如不服本判決應於收受本判決後10日內向本院提出上訴書狀，其
未敘述上訴理由者，並得於提起上訴後10日內向本院補提理由書
狀(均須按他造當事人之人數附繕本)「切勿逕送上級法院」。
                            書記官  林秀麗
中    華    民    國    95    年    4     月    26    日
附錄法條：
毒品危害防制條例第10條
施用第一級毒品者，處六月以上五年以下有期徒刑。
施用第二級毒品者，處三年以下有期徒刑。


司法院資訊處製作；財團法人民間司法改革基金會備份。
